【裁判字號】    92,訴,2208
【裁判日期】    921117
【裁判案由】    毒品危害防制條例
【裁判全文】
臺灣板橋地方法院刑事判決                        九十二年度訴字第二二八號
    公  訴  人  臺灣板橋地方法院檢察署檢察官
    被      告  甲○○
右列被告因毒品危害防制條例案件，經檢察官提起公訴（九十二年度偵字第一六七七
九號），本院第一審合議庭裁定適用簡式審判程序，判決如左：
    主  文
甲○○連續施用第一級毒品，累犯，處有期徒刑拾壹月。
    事  實
一、甲○○曾有違反麻醉藥品管理條例、藥事法、傷害、竊盜等前科，其於民國（下
    同）八十四年間因傷害案，經臺灣高等法院於八十四年十一月三十日以八十四年
    度上訴字第五六七九號判決有期徒刑一年，又八十四年間因違反藥事法與麻醉藥
    品管理條例案，經臺灣臺北地方法院於八十五年六月十四日以八十五年度訴緝字
    第一八八號判決分別判處有期徒刑五月、六月確定；又於八十五年間因竊盜案件
    ，經本院於八十五年八月二十二日以八十五年度易字第五二○一號判決有期徒刑
    五月確定。上揭違反藥事法、麻醉藥品管理條例、竊盜三罪定執行刑為有期徒刑
    一年一月，指揮書起算日期為八十五年四月六日，執畢日期為八十七年五月五日
    ，並於八十六年三月七日假釋交付保護管束（嗣假釋撤銷）；又其於八十八年間
    因竊盜案件，經本院於八十七年七月二十九日以八十六年訴字第二七二六號判決
    有期徒刑八月，並由臺灣高等法院於八十八年三月二十四日十七年度上訴字第五
    一五三號判決駁回上訴確定，且於八十六年間，因違反藥事法案件，經臺灣高等
    法院於八十九年三月三十日以八十七年度上訴字第一八○一號判決有期徒刑四月
    確定，並接續執行上開假釋撤銷後殘刑，指揮書起算日自八十九年九月十一日起
    ，至九十一年二月十六日執畢，惟甲○○於九十年三月二十日假釋保護管束，並
    於九十一年一月十七日縮刑期滿執行完畢。而甲○○於八十六年間因違反麻醉藥
    品管理條例案件（施用第二級毒品），經臺灣高等法院裁定送觀察勒戒後，認無
    繼續施用毒品傾向，而於八十八年六月十一日以八十七年度上訴字第一八○一號
    判決免刑；又其因施用毒品案件，經本院於九十一年七月十八日以九十一年度毒
    聲字第二二○九號裁定送觀察勒戒，因有繼續施用毒品傾向，由本院於九十一年
    八月三十日以九十一年度毒聲字第二七九一號裁定強制戒治一年（此次施用毒品
    部分，業據本院於九十一年十一月十五日以九十一年訴字一九○○號判決有期徒
    刑八月確定）；嗣甲○○經本院九十二年三月二十日以九十二年度毒聲字第八六
    九號裁定停止戒治付保護管束，並自九十二年五月二十日開始交付保護管束。惟
    甲○○基於施用第一級毒品海洛因之概括犯意，於前開保護管束期間內，自九十
    二年五月二十七日起（起訴書記載為五月底某日）至九十二年七月二十四日為警
    捕獲前止（起訴書誤載為十四日），在臺北縣板橋市○○路一一○巷一弄十一之
    三號住處，以摻食香煙方式，施用第一級毒品海洛因多次。嗣其因涉犯搶奪案件
    ，經本院於九十二年七月二十五日裁定羈押，經臺北看守所於九十二年七月二十
    六日上午九時十分左右採尿送鑑，呈嗎啡陽性反應，始偵知上情。
二、案經臺灣臺北看守所移送臺灣板橋地方法院檢察署檢察官偵查起訴。甲○○於本
    院行準備程序時，先就被訴事實為有罪陳述，並聽取當事人意見，裁定進行簡式
    審判程序。
    理  由
一、右揭時地施用第一級毒品海洛因多次之犯行，業據被告甲○○於本院審理時供認
    不諱，坦白認罪，而其於九十二年七月二十五日羈押入所後，於翌日（即九十二
    年七月二十六日）上午九時十分許，在臺北看守所採集尿液，送由臺灣尖端先進
    生技醫藥股份有限公司以酵素免疫分析法及氣相層析質譜儀檢驗結果，認呈嗎啡
    陽性反應，有該公司九十二年八月六日出具之濫用藥物檢驗報告書一件在卷可稽
    。是被告前揭不利於自白，應與事實相符。被告雖曾於偵查中自白最後一次施用
    毒品時間係九十二年七月五日云云，惟與前揭事證有悖，應非可採。事證明確，
    被告犯行洵堪認定。
二、按被告甲○○於八十六年間因違反麻醉藥品管理條例案件（施用第二級毒品），
    經臺灣高等法院於八十八年六月十一日以八十七年度上訴字第一八○一號判決免
    刑；又其因施用毒品案件，經本院於九十一年七月十八日以九十一年度毒聲字第
    二二○九號裁定送觀察勒戒，因有繼續施用毒品傾向，由本院於九十一年八月三
    十日以九十一年度毒聲字第二七九一號裁定強制戒治一年；嗣甲○○經本院九十
    二年三月二十日以九十二年度毒聲字第八六九號裁定停止戒治付保護管束，並自
    九十二年五月二十日開始交付保護管束，有臺灣高等法院被告全國前案紀錄表、
    臺灣板橋地方法院檢察署刑案資料查註紀錄表各一件在卷可考。是被告多次施用
    海洛因之犯行，核其所為，係犯毒品危害防制條例第十條第一項之施用第一級毒
    品罪。其先後多次犯行，時間緊接，所犯係構成要件相同之罪，顯係基於概括犯
    意反覆為之，應論以連續犯裁判上一罪，並加重其刑。而被告於施用前後持有第
    一級毒品海洛因之低度行為，應為其施用之高度行為所吸收，不另論罪。再被告
    前於八十四年間因傷害案，經臺灣高等法院於八十四年十一月三十日以八十四年
    度上訴字第五六七九號判決有期徒刑一年，又八十四年間因違反藥事法與麻醉藥
    品管理條例案，經臺灣臺北地方法院於八十五年六月十四日以八十五年度訴緝字
    第一八八號判決分別判處有期徒刑五月、六月確定；又於八十五年間因竊盜案件
    ，經本院於八十五年八月二十二日以八十五年度易字第五二○一號判決有期徒刑
    五月確定。上揭違反藥事法、麻醉藥品管理條例、竊盜三罪定執行刑為有期徒刑
    一年一月，指揮書起算日期為八十五年四月六日，執畢日期為八十七年五月五日
    ，並於八十六年三月七日假釋交付保護管束（嗣假釋撤銷）；又其於八十八年間
    因竊盜案件，經本院於八十七年七月二十九日以八十六年訴字第二七二六號判決
    有期徒刑八月，並由臺灣高等法院於八十八年三月二十四日十七年度上訴字第五
    一五三號判決駁回上訴確定，且於八十六年間，因違反藥事法案件，經臺灣高等
    法院於八十九年三月三十日以八十七年度上訴字第一八○一號判決有期徒刑四月
    確定，並接續執行上開假釋撤銷後殘刑，指揮書起算日自八十九年九月十一日起
    ，至九十一年二月十六日執畢，惟甲○○於九十年三月二十日假釋保護管束，並
    於九十一年一月十七日縮刑期滿執行完畢，有前揭臺灣高等法院被告全國前案紀
    錄表、臺灣板橋地方法院檢察署刑案資料查註紀錄表各一件在卷可佐，是被告於
    前揭有期徒刑執行完畢後，五年以內再犯本件之罪，應論以累犯，並遞重其刑。
    爰審酌被告犯罪動機、目的、手段、次數，多次施用毒品前科、惟其犯罪後坦承
    犯行等一切情狀，認公訴人具體求刑有期徒刑一年二月尚嫌過重，被告請求量刑
    有期徒刑十月尚嫌過輕，而依法量處如主文所示之刑。
據上論斷，應依刑事訴訟法第二百七十三條之一第一項、第二百九十九條第一項前段
，毒品危害防制條例第十條第一項，刑法第十一條前段、第五十六條、第四十七條，
判決如主文。
本案經檢察官陳玉珍到庭執行職務
中    華    民    國      九十二      年    十一      月    十七      日
                                      臺灣板橋地方法院刑事第一庭
                                          法  官  高    玉    舜
右正本證明與原本無異。
如不服本判決，應於判決送達後十日內，向本院提出上訴狀。
                  書記官  田    世    杰
中    華    民    國      九十二      年    十一      月    十八      日
附錄本案論罪科刑法條全文：
毒品危害防制條例第十條
施用第一級毒品者，處六月以上五年以下有期徒刑。
施用第二級毒品者，處三年以下有期徒刑。


司法院資訊處製作；財團法人民間司法改革基金會備份。
